臺灣高等法院臺南分院民事裁定
110年度再抗字第3號
再審聲請人  連濟傑  
再審相對人  劉鳳枝  
上列再審聲請人與再審相對人劉鳳枝間請求返還土地等提起再審
之訴事件，聲請人對於中華民國110年4月28日本院110年度抗字
第76號確定裁定，聲請再審，本院裁定如下：
    主  文
再審之聲請駁回。
再審聲請訴訟費用由再審聲請人負擔。
    理  由
一、按對於確定之裁定有所不服者，除合於法定再審原因得依民
    事訴訟法第507條規定聲請再審外，不容以其他方法聲明不
    服，故不服確定裁定而未以聲請再審之程序為之者，仍應視
    其為再審之聲請。查再審聲請人於民國110年5月18日提出之
    民事聲請更正錯誤暨聲明異議狀，其案號記載有誤，經確認
    其聲請意旨，係對本院110年度抗字第76號確定裁定提起再
    審，有電話紀錄可參（本院卷第7頁），依上開說明，自應
    視為再審之聲請。
二、次按裁定已經確定，而有第496條第1項或第497條之情形者
    ，得準用本編（民事訴訟法第五編再審程序）之規定，聲請
    再審，民事訴訟法第507條定有明文。對於確定裁定聲請再
    審，依同法第507條準用同法第501條第1項第4款之規定，應
    表明再審之理由及相關證據，此為必須具備之程式。所謂表
    明再審理由，係指必須敘明確定裁定有何合於法定再審事由
    之具體情形而言。否則其聲請即屬不合法，且毋庸命其補正
    ，逕行駁回之（原最高法院60年度台抗字第688號、70年度
    台聲字第64號判例參照）。至於當事人聲請再審，雖聲明係
    對某件裁定為再審，但審查其再審訴狀理由，實為指摘原確
    定裁判或前次之再審裁判如何違法，而對該聲明不服之再審
    裁定，則毫未指明有如何法定再審理由，此種情形，可認為
    未合法表明再審理由，逕以其再審之聲請為不合法駁回之（
    最高法院69年度第3次民事庭會議決定㈠參照）。
三、查本件再審聲請人前因與再審相對人間請求返還土地之訴，
    經臺灣臺南地方法院（下稱臺南地院）109年度重訴字第76
    號判決確定，再審聲請人嗣提起再審之訴，經臺南地院110
    年度重再字第1號以再審不合法駁回再審之訴、本院110年度
    抗字第76號駁回抗告確定。本件再審聲請人既明確表示對本
    院110年度抗字第76號確定裁定聲明異議，惟僅主張其於廠
    房機器設備遭強制執行拍賣時方知情，自始未收到法院任何
    通知（含強制執行），程序不合法云云，然上開情形並非民
    事訴訟法第496條第1項或第497條之法定再審事由，再審聲
    請人對於原確定裁定究有何合於民事訴訟法第496條第1項何
    款規定事由或第497條之事由，及合於該事由之具體情事，
    則未據敘明，依前開說明，顯未於再審狀內合法表明再審事
    由。是本件再審之聲請，難認為合法，應以裁定駁回。
四、據上論結，本件聲請再審為不合法，爰裁定如主文。
中　　華　　民　　國　　110 　年　　6 　　月　　30　　日
                  民事第一庭    審判長法　官  丁振昌

                                      法　官  李素靖

                                      法　官  蔡孟珊
上為正本係照原本作成。
不得抗告。
中　　華　　民　　國　　110 　年　　6 　　月　　30　　日

                                      書記官  鄭信邦